臺灣高雄地方法院刑事裁定　　　　　　100年度撤緩字第176號
聲　請　人　臺灣高雄地方法院檢察署檢察官
受　刑　人　辛帆浩
上列聲請人因受刑人詐欺案件，聲請撤銷緩刑之宣告（100年度
執聲字第2212號），本院裁定如下：
    主  文
聲請撤銷緩刑宣告之部分駁回。
辛帆浩所犯如附表編號一至編號五所示之伍罪，所處如附表所示
之刑，應執行有期徒刑陸月，如易科罰金，以新臺幣壹仟元折算
壹日。
其餘就附表編號六聲請合併定應執行之刑部分駁回。
    理  由
一、聲請書內容除聲請意旨除一、第4行：「99年6月至99年8月
    犯詐欺罪」之記載，應更正為：「99年6月21日至99年8月21
    日犯詐欺罪」之記載；另第6行至第8行：「另於99年月3日
    犯詐欺罪，經高雄地方法院逾100年5月17日判處有期徒刑2
    月，於100年6月13日確定」之記載，應更正為：「另於99年
    6 月3日犯詐欺罪，經高雄地方法院於100年5月17日以100年
    度簡字第1658號判決處有期徒刑2月，於100年6月13日確定
    」之記載外，其餘均如附件聲請書所載。
二、按緩刑之宣告應撤銷者，由受刑人所在地或其最後住所地之
    地方法院檢察官聲請該法院裁定之，刑事訴訟法第476 條定
    有明文。次按受緩刑之宣告，於緩刑前因故意犯他罪，而在
    緩刑期內受6 月以下有期徒刑、拘役或罰金之宣告確定，足
    認原宣告之緩刑難收其預期效果，而有執行刑罰之必要者，
    得撤銷其宣告；前項撤銷之聲請，於判決確定後6 月以內為
    之，刑法第75條之1 第1 項第1 款、第2 項分別定有明文。
    又得否撤銷緩刑之宣告，除須符合刑法第75條之1 第1 項各
    款之要件外，另賦予法院決定撤銷與否之權限，亦即由法院
    審核是否符合：「足認原宣告之緩刑難收其預期效果，而有
    執行刑罰之必要」之要件。故法官應本於合目的性之裁量，
    妥適審酌被告所犯前後數罪間，關於法益侵害之性質、再犯
    之原因、違反法規範之情節是否重大、被告主觀犯意所顯現
    之惡性及其反社會性等情節，是否已使前案原為促使惡性輕
    微之被告或偶發犯、初犯改過自新而宣告之緩刑，已難收其
    預期之效果，而確有執行刑罰之必要。
三、經查：本件受刑人前因犯公共危險案件，經本院於100年3月
    24日以100年度交簡字第886號判決處有期徒刑6月，緩刑2年
    ，於100年4月26日確定在案（下稱罪一）；又受刑人於緩刑
    期前即99年6 月21日至同年8月21日犯詐欺罪，經本院於100
    年1月10日以99年度簡字第2755號判決處有期徒刑5月，並於
    100年2月21日確定在案（下稱罪二）。另於99年6月3日犯詐
    欺罪，經高雄地方法院於100年5月17日以100年度簡字第165
    8號判決處有期徒刑2月，於100年6月13日確定（下稱罪三）
    等情，有上開判決書3份、臺灣高等法院被告前案紀錄表1份
    在卷可稽，此部分事實固堪認定。惟就前開事實，受刑人所
    犯之詐欺罪（罪二），其判決係於100年2月21日確定，該有
    期徒刑宣告並未在前開緩刑期內確定（緩刑期間自100年4月
    26日起算），不合刑法第75條之1第1項第1 款要件。另受刑
    人所犯之詐欺罪（罪三），該判決雖符合：「緩刑期內受得
    易科罰金之有期徒刑、拘役或罰金之宣告確定」之要件，然
    則未據檢察官於聲請意旨中具體指明受刑人有何：「足認原
    宣告之緩刑難收預期效果，而有執行刑罰之必要」之情形，
    僅以受刑人於緩刑期前故意更犯他罪，而在緩刑期內受有期
    徒刑之宣告確定，即認符合撤銷緩刑宣告之原因，遽為聲請
    撤銷受刑人之緩刑宣告，於法亦有未合。再者，受刑人於緩
    刑期前所犯之詐欺案件，相較受緩刑宣告之公共危險案件，
    兩案類型迥異，犯罪形態不同，尚難僅因受刑人在緩刑期前
    犯上開案件，經法院判處有期徒刑確定，即遽行推認其前開
    所犯公共危險乙案中所宣告之緩刑，有何難以收預期效果而
    有執行刑罰必要之情形；此外，依本案所存之卷證資料，亦
    無其他證據可資認定受刑人所犯公共危險案件原宣告之緩刑
    難收其預期之效果，而有執行刑罰之必要，從而，聲請人前
    開聲請，尚難准許，應予駁回。
四、再按數罪併罰，有二裁判以上者，依刑法第51條之規定，定
    其應執行之刑，刑法第53條定有明文。查本件受刑人因犯詐
    欺等罪，先後經本院判處如附表編號1至編號5所示之刑，其
    中附表編號1至4號之案件，並經本院以99年度簡字第2755號
    判決定應執行刑為有期徒刑5 月確定等情，有臺灣高等法院
    被告前案紀錄表1份及相關刑事判決書在卷可稽，檢察官聲
    請定其應執行之刑，核屬正當，爰在上開外部性及內部性界
    限範圍內，定其應執行之刑，並諭知如易科罰金之折算標準
    。
五、至受刑人所犯如附表編號6 號所示之公共危險案件，已如上
    開所述駁回該撤銷宣告之聲請，故該案仍在緩刑期間內，自
    不符合數罪併罰之要件，是聲請人就附表編號6 所示之罪於
    本件聲請合併定其應執行之刑之部分，於法不合，應予駁回
六、依刑事訴訟法第476 條、第477 條第1 項，刑法第75條之1
    第1項第1款、第53條、第51條第5款、第41條第1項前段，裁
    定如主文。
四、依刑事訴訟法第476 條、刑法第75條之1 第1 項第4 款，裁
    定如主文。
中    華    民    國    100   年     9    月    29    日
                  刑事第一庭  法  官  柯盛益
以上正本，證明與原本無異。
如不服本裁定，應於本裁定書送達後5 日內，向本院提出抗告狀
。
中    華    民    國    100   年     9    月    29    日
                              書記官  簡文清